臺灣桃園地方法院交通事件裁定　　　 　96年度交聲字第326號
異　議　人
即受處分人　乙○○
原處分機關　交通部公路總局新竹區監理所桃園監理站
上列受處分人因違反道路交通管理處罰條例案件，不服交通部公
路總局新竹區監理所桃園監理站96年6 月11日所為之處分（原處
分案號：桃監裁罰字第裁52—Z00000000 號），聲明異議，本院
裁定如下：
    主  文
異議駁回。
    理  由
一、原處分意旨略以：異議人即受處分人乙○○於民國96年5 月
    2 日下午4 時45分許，駕駛車牌號碼1567—DS號自用小客車
    ，行經國道3 號高速公路南向279 公里處時，有「限速110
    公里，雷測槍測定行速為136 公里，超速26公里（測距392.
    4 公尺）」之違規，內政部警政署國道公路警察局（下稱原
    舉發機關）第八警察隊古坑分隊警員遂填製公警局交字第Z0
    0000000 號舉發違反道路交通管理事件通知單，受處分人依
    期限到案向交通部公路總局新竹區監理所桃園監理站（下稱
    原處分機關）提出申訴，原處分機關向原舉發機關查證後，
    仍認異議人有上開違規，於96年6 月11日開立桃監裁罰字第
    裁52—Z00000000 號裁決書，以異議人違反道路交通管理處
    罰條例第33條第1 項第1 款之規定，處駕駛人即異議人罰鍰
    新臺幣（下同）3500元，並依同法第63條第1 項第1 款規定
    ，並記違規點數1 點等語。
二、異議意旨略以：舉發警員於高速公路取締違規超速時，本應
    在設立黃色警示牌後合理範圍內進行取締，惟本件警示牌設
    於國道3 號南向277.2 公里處，取締處卻位在國道3 號南向
    279 公里處，兩者相距1800公尺之遠，似乎並不合理，況且
    舉發當時另有一貨車在異議人右側車道並行，而該路段為左
    彎路段，異議人行駛於最內側車道，理論上該貨車之車速應
    高於異議人所駕駛之自小客車，若異議人有超速之嫌，則該
    並行之貨車亦應因超速而被攔下，而舉發員警無拍照存證，
    同時段又有兩車並行，何以認定是異議人所駕駛之車輛超速
    ，是以原處分應予撤銷，為此具狀聲明異議云云。
三、按交通法庭認為聲明異議無理由者，應以裁定駁回之，道路
    交通案件處理辦法第19條定有明文。又按汽車行駛於高速公
    路、快速公路或設站管制之道路，不遵使用限制、禁止、行
    車管制及管理事項之管制規則而有下列行為者，處汽車駕駛
    人新臺幣3000元以上6000元以下罰鍰：一、行車速度超過規
    定之最高速限或低於規定之最低速限；汽車駕駛人有第33條
    第1 項違規行為者除依原條款處罰鍰外，並予記違規點數1
    點；道路交通管理處罰條例第33條第1 項第1 款、第63條第
    1 項第1 款亦分別著有明文。
四、訊據異議人乙○○固坦承於96年5 月2 日下午4 時45分許，
    駕駛車號1567—DS號自用小客車有行經高速公路國道3 號南
    向279 公里處等情，惟否認有何超速行駛行為，並以上開情
    詞置辯，經查：
  (一)異議人乙○○於96年5 月2 日下午4 時45分許，駕駛車牌號
    碼1567—DS號自用小客車，行經國道3 號高速公路南向279
    公里處時，經內政部警政署國道公路警察局第八警察隊古坑
    分隊警員以測速雷測槍測得異議人駕駛上開自用小客車時速
    為136 公里，超越該處110 公里之最高速限，遂填製公警局
    交字第Z00000000 號舉發違反道路交通管理事件通知單，受
    處分人依期限到案向原處分機關提出申訴，原處分機關向原
    舉發機關查證後，仍認異議人有上開違規，於96年6 月11日
    開立桃監裁罰字第裁52—Z00000000 號裁決書，以異議人違
    反道路交通管理處罰條例第33條第1 項第1 款之規定，處駕
    駛人即異議人罰鍰3500元，並依同法第63條第1 項第1 款規
    定，記違規點數1 點等事實，有上開舉發違反道路交通管理
    事件通知單及原處分機關裁決書各1 份在卷可稽。
  (二)異議人辯稱：舉發當時另有一臺貨車並行，何以雷射槍所指
    之車輛即能認定係異議人所駕駛之車輛云云，證人即舉發異
    議人之國道公路警察局第八警察隊古坑分隊警員甲○○於96
    年8 月16日本院訊問時，就舉發之情形證稱：當日是伊與陳
    立武警員一起舉發的，伊是執行下午4 時到8 時的巡邏勤務
    ，從雲林斗六到嘉義中埔，執行重點是取締高速公路上車輛
    超速及車輛違規的情況，當時是使用非固定式的雷射槍來取
    締超速，因雷射槍是單一鏡頭，1 次只能打1 臺車，雷射槍
    是陳立武警員使用，他先以雷射槍指到異議人的車子就不會
    再指到別臺車輛，除非將開關關掉；而當時測出異議人的車
    速為136 公里，雖該處是彎道，依內線行駛及外線行駛，每
    臺車的車速可能有所不同，但雷射槍指到異議人的車子就不
    會指到另外的車輛，且使用雷射槍也有紀錄，伊會先將數據
    先保留交由當事人確認之後，伊製單完畢後才消除，且肉眼
    看得到的距離，雷射槍都可以射的到，雷射槍鏡頭內有1 紅
    點就可以知道鎖定何臺車，就伊使用雷射槍的經驗，不可能
    有舉發錯誤的情況等語明確，證人甲○○係就當時所見異議
    人違規超速之情節證述，而證人係依法執行勤務之警員，異
    議人所違反者僅為道路交通管理處罰條例之行政處罰事項，
    證人與異議人間並無任何恩怨仇隙存在，自無於本院訊問中
    具結證述時，甘冒偽證之刑法重責，刻意設詞誣陷異議人之
    理。而舉發警員使用之測速雷射槍經由臺灣光學有限公司於
    94年3 月31日、95年3 月15日、96年3 月22日均有進行校正
    檢查，該雷射槍均可正常操作使用，有臺灣光學有限公司之
    檢驗報告3 份在卷可參，足認舉發警員所使用之測速雷射槍
    測得異議人超速之數據堪可為本院所採信。至於異議人另稱
    違規當時尚有另一貨車超速違規云云，惟其他車輛違規超速
    之事實，此乃他人之另一違規事由，與本件異議人是否違規
    並無關係，非本院所得審酌範圍。
  (三)異議人辯稱：取締超速之警示標示地點與實際取締地點之距
    離相差1800公尺之遠，合理取締範圍應是300 公尺至500 公
    尺云云，而依據道路交通管理處罰條例第7 條之2 第3 項之
    規定，於高速公路取締超速之違規，至少在300 公尺前明顯
    標示速限標誌，惟該條並未規範速限標誌後方之取締範圍為
    何，內政部警政署亦未定有取締範圍之規定，此有內政部警
    政署96年8 月23日警署交字第0960114633號函在卷可參，再
    者，異議人既稱於國道3 號南向277.2 公里處有速限標誌，
    而異議人遭取締超速違規係在國道3 號南向279 公里處，僅
    差距1. 8公里，以一般車輛在高速公路行駛速度甚快之情形
    下，1. 8公里之距離甚短，警員在該處舉發，亦無舉發範圍
    過大之情形，異議人此部分所辯亦難為本院所採認。故本件
    異議人在高速公路上超速行駛（速限為時速110 公里，超過
    時速26公里）之違規事實至為明確。
五、綜上所述，異議人有行駛於高速公路超越最高速限26公里之
    違規，原處分機關依據道路交通管理處罰條例33條第1 項第
    1 款、第63條第1 項第1 款之規定，處異議人罰鍰新臺幣35
    00元，並記違規點數1 點，並無違誤。從而，異議人聲明異
    議請求撤銷原處分，核無理由，應予駁回。
據上論斷，應依道路交通案件處理辦法第19條，裁定如主文。
中    華    民    國    96    年    9     月    29    日
                        臺灣桃園地方法院交通法庭
                              法  官    蘇昭蓉
以上正本證明與原本無異。
如不服本裁定，應於送達後5 日內，向本院提出抗告狀。
                              書記官    韓若玉
中　　華　　民　　國　　96　　年　　9 　　月　　29　　日
